臺灣新北地方法院刑事判決
111年度審易字第683號
公  訴  人  臺灣新北地方檢察署檢察官
被      告  簡哲民


                    （另案於法務部○○○○○○○○○○○執行）
上列被告因竊盜案件，經檢察官提起公訴（110 年度偵字第3035
5 號、第38360 號、第39801 號），本院判決如下：
    主  文
簡哲民犯如附表一宣告刑欄所示之罪，各處如附表一宣告刑欄所
示之刑。附表一編號一、二、四宣告刑欄所示之刑，應執行有期
徒刑壹年捌月。
未扣案如附表二犯罪所得欄所示之物均沒收，於全部或一部不能
沒收或不宜執行沒收時，追徵其價額。
    事實及理由
壹、查被告簡哲民所犯均係死刑、無期徒刑、最輕本刑為3 年以
    上有期徒刑以外之罪，其於準備程序就被訴事實為全部有罪
    之陳述，經告知簡式審判程序之旨，並聽取其與檢察官之意
    見後，本院認無不得或不宜改依簡式審判程序進行之處，爰
    依刑事訴訟法第273 條之1 第1 項、第284 條之1 之規定，
    裁定進行簡式審判程序。
貳、本案犯罪事實、證據及應適用之法條，除下列事項應予補充
    外，餘均引用附件即檢察官起訴書之記載：
一、補充「被告簡哲民於111 年5 月5 日本院準備程序及審理中
    之自白（參本院卷附當日各該筆錄）」為證據。
二、證據並所犯法條欄二應補充「被告就附件犯罪事實欄一、㈢
    所示之犯行，已著手於竊盜之實行而不遂，為未遂犯，得依
    刑法第25條第2 項之規定，按既遂犯之刑減輕之」。
三、證據並所犯法條欄二關於被告所為本件各該犯行皆構成累犯
    是否加重其刑部分，應補充為「而被告雖有附件犯罪事實欄
    一所載之刑事案件執行紀錄，更有前次有期徒刑執行完畢之
    日距離實行本件各該犯行之行為日在5 年內之情形，此觀卷
    附臺灣高等法院被告前案紀錄表之記載自明，素行欠佳，然
    本院考量其先前係觸犯施用毒品案件，在犯罪類型、罪質、
    侵害法益等面向，難認與本件各該犯行有何關聯，而遍觀檢
    察官提出之卷附事證，尚難遽認就被告所為本件各該犯行，
    有何加重其刑之必要性，故不再援引累犯規定針對相同素行
    重複評價並加重其刑」。　　
叁、審酌被告前有多次竊盜前科，此觀卷附臺灣高等法院被告前
    案紀錄表1 份之記載自明，對於不得以竊盜等非法方式侵害
    他人財物之情，自當瞭然於胸，卻不思付出自身勞力或技藝
    ，循合法、正當之途徑取得所需，而恣意徒手或攜帶兇器竊
    取他人所有之財物，缺乏基本之法治觀念，對他人生命、身
    體、財產安全及權益均造成危害，皆有不該，兼衡被告之素
    行、犯罪之目的、手段、教育程度、職業、家庭經濟與生活
    狀況、所竊取財物之多寡及價值，以及被告犯後坦認全部犯
    行，態度勉可等一切情狀，分別量處如主文第1 項所示之刑
    ，並就得易科罰金之刑諭知易科罰金之折算標準，且就不得
    易科罰金之刑定應執行之刑，以資處罰。
肆、附表二犯罪所得欄所示之物，為被告實行附表一編號一、二
    犯罪事實欄所示竊盜犯行竊得之物品，概屬其犯罪所得，且
    未見實際合法發還告訴人陳星東、洪振芳之事證，基於任何
    人不能保有犯罪所得之立法原則，自應於主文第2 項宣告沒
    收，並於全部或一部不能沒收或不宜執行沒收時，追徵其價
    額。另被告所竊如附件犯罪事實欄一、㈣所示之電纜線1 批
    ，已由被害人鄭東元立據領回，故不予宣告沒收；而扣案之
    電纜剪、美工刀各1 支，雖係被告實行附件犯罪事實欄一、
    ㈣所示犯行使用之物，惟此類器具係供一般日常生活使用，
    在普通五金行或工程器材行即可輕易購得，且核非違禁物或
    須義務沒收之物，對之沒收欠缺刑法上之重要性，亦不予宣
    告沒收。
伍、本判決係依刑事訴訟法第310 條之2 及第454 條所製作之簡
    化判決，依法僅需記載犯罪事實、證據名稱及應適用之法條
    ，並得以簡略方式為之，如認定之犯罪事實、證據及應適用
    之法條，與檢察官起訴書之記載相同者，得引用之，附此敘
    明。
據上論斷，應依刑事訴訟法第273 條之1 第1 項、第299 條第1
項前段、第310 條之2 、第454 條（本件依刑事判決精簡原則，
僅記載程序法條文），判決如主文。
本案經檢察官蕭擁溱偵查起訴，由檢察官陳炎辰到庭執行公訴。
中　　華　　民　　國    111   年 　  5  　月 　 24  　日
                 刑事第二十四庭  法  官　李俊彥   
以上正本證明與原本無異。
如不服本判決，應於判決送達後20日內敘明上訴理由，向本院提
出上訴狀（應附繕本），上訴於臺灣高等法院。其未敘述上訴理
由者，應於上訴期間屆滿後20日內向本院補提理由書「切勿逕送
上級法院」。
                                 書記官  林慈恩
中　　華　　民　　國　  111 　年　   5    月    24    日
附錄本判決論罪之法律條文：
中華民國刑法第320 條
意圖為自己或第三人不法之所有，而竊取他人之動產者，為竊盜
罪，處5 年以下有期徒刑、拘役或50萬元以下罰金。
意圖為自己或第三人不法之利益，而竊佔他人之不動產者，依前
項之規定處斷。
前二項之未遂犯罰之。

中華民國刑法第321 條
犯前條第1 項、第2 項之罪而有下列情形之一者，處6 月以上5
年以下有期徒刑，得併科50萬元以下罰金：
一、侵入住宅或有人居住之建築物、船艦或隱匿其內而犯之。
二、毀越門窗、牆垣或其他安全設備而犯之。
三、攜帶兇器而犯之。
四、結夥三人以上而犯之。
五、乘火災、水災或其他災害之際而犯之。
六、在車站、港埠、航空站或其他供水、陸、空公眾運輸之舟、
    車、航空機內而犯之。
前項之未遂犯罰之。

附表一：
編號 犯罪事實 宣告刑 一 即附件犯罪事實欄一、㈠所載之竊盜犯行。 簡哲民犯攜帶兇器竊盜罪，處有期徒刑捌月。 二 即附件犯罪事實欄一、㈡所載之竊盜犯行。 簡哲民犯攜帶兇器竊盜罪，處有期徒刑捌月。 三 即附件犯罪事實欄一、㈢所載之竊盜犯行。 簡哲民犯竊盜未遂罪，處拘役肆拾日，如易科罰金，以新臺幣壹仟元折算壹日。 四 即附件犯罪事實欄一、㈣所載之竊盜犯行。 簡哲民犯攜帶兇器竊盜罪，處有期徒刑柒月。 

附表二：
編號 犯罪所得 備註 一 電纜線叁條合計貳佰肆拾公尺。 即附件犯罪事實欄一、㈠所示遭被告竊取之物。 二 電纜線合計捌拾肆公尺。 即附件犯罪事實欄一、㈡所示遭被告竊取之物。 

--------------------------------------------------------
附件：
臺灣新北地方檢察署檢察官起訴書
                                    110年度偵字第30355號
                                    110年度偵字第38360號
                                    110年度偵字第39801號
　　被　　　告　簡哲民　男　50歲（民國00年0月0日生）
　　　　　　　　　　　　住新北市○○區○○街0○0號
　　　　　　　　　　　　國民身分證統一編號：Z000000000號
                        （現另案於法務部○○○○○○○○○○○執行中）
上列被告因竊盜案件，業經偵查終結，認應提起公訴，茲將犯罪
事實及證據並所犯法條分敘如下：
　　　　犯罪事實
一、簡哲民前因施用毒品案件，經臺灣新北地方法院以104年度
    審簡字第1915號判決判處有期徒刑6月確定；又因施用毒品
    案件，經臺灣桃園地方法院以105年度壢簡字第180號判決判
    處有期徒刑6月確定；再因施用毒品案件，經臺灣基隆地方
    法院以105年度基簡字第143號判決判處有期徒刑3月確定；
    上開3案合併應執行有期徒刑1年，於民國107年7月1日縮短
    刑期執行完畢。詎其仍不知悔改，意圖為自己不法之所有，
    ㈠於110年2月26日10時30分許，在新北市○○區○○○道0段000號
    紐約家具設計中心之後方，持客觀上具危險性足供兇器使用
    之鐵鉗剪斷陳星東所管領之電纜線3條（共240公尺）而竊取
    之，得手後隨即離去；㈡於同年7月10日21時30分許，在新北
    市○○區○○○道0段00巷00弄0號，持客觀上具危險性足供兇器
    使用之鉗子剪斷洪振芳所管領之電纜線（共84公尺）而竊取
    之，得手後隨即離去；㈢於110年7月25日12時許，在新北市○
    ○區○○○道0段00巷00號，徒手拉扯豪辰精密工業有限公司所
    管領之電纜線而著手竊取，然因觸發警報設備，保全人員至
    現場查看而未得逞；㈣於同年9月28日20時許，在新北市○○區
    ○○路0號，持客觀上具危險性足供兇器使用之電纜剪、美工
    刀剪斷鄭東元所管領之電纜線1批（總重6.6公斤）而竊取之
    ，得手後將之放置於車牌號碼000-000號普通重型機車，正
    欲騎乘離去之際，旋即為警於同日20時20分許，在上址查獲
    ，並扣得電纜剪1支、美工刀1支及上開電纜線1批。
二、案經陳星東、洪振芳訴由新北市政府警察局新莊、林口分局
    報告偵辦。
　　　　證據並所犯法條
一、證據清單及待證事實：
編號 證據名稱 待證事實 1 被告簡哲民之自白 全部之犯罪事實 2 告訴人陳星東之指訴 犯罪事實㈠之全部犯罪事實。 3 告訴人洪振芳之指訴 犯罪事實㈡之全部犯罪事實。 4 證人廖峰興之證述 犯罪事實㈢之全部犯罪事實。 5 證人鄭東元之證述 犯罪事實㈣之全部犯罪事實。 6 新北市政府警察局新莊、林口分局刑案現場勘查報告、勘察照片、新北市政府警察局110年4月22日新北警鑑字第1100775680號、110年8月26日新北警鑑字第1101619908號、110年9月9日新北警鑑字第1101738683號鑑驗書 1、犯罪事實㈠現場之煙蒂、手套檢出之DNA-STR型別與被告相符之事實。 2、犯罪事實㈡現場之飲料瓶口、口罩檢出之DNA-STR型別與被告相符之事實。 3、犯罪事實㈢現場之口罩檢出之DNA-STR型別與被告相符之事實。 7 現場照片、監視器畫面翻拍照片 犯罪事實㈡㈢之全部犯罪事實。 8 新北市政府警察局新莊分局搜索扣押筆錄、扣押物品目錄表、贓物認領保管單、現場照片 犯罪事實㈣之全部犯罪事實。 
二、核被告就犯罪事實㈠㈡㈣所為，係犯刑法第321條第1項第3款之
    攜帶兇器加重竊盜罪嫌；就犯罪事實㈢所為，係犯同法第320
    條第1項、第3項之竊盜未遂罪嫌。被告上開竊盜罪嫌間，其
    犯意各別，行為互殊，請分論併罰。又被告前有如事實欄所
    載之犯罪科刑及執行情形，有刑案資料查註紀錄表在卷可參
    ，其於有期徒刑執行完畢後，5年以內故意再犯本件有期徒
    刑以上之罪，為累犯，請依大法官解釋釋字第775號解釋之
    意旨，審酌是否加重其刑。至被告就犯罪事實㈠㈡竊得之上開
    物品，為其犯罪所得，未能發還被害人，請依刑法第38條之
    1第1項前段、第3項規定宣告沒收，並於全部或一部不能沒
    收或不宜執行沒收時，追徵其價額；就犯罪事實㈣竊得之上
    開物品，已發還被害人，有贓物認領保管單在卷可參，爰不聲
    請沒收。另扣案電纜剪1支、美工刀1支為被告所有且供犯罪
    所用之物，請依刑法第38條第2項規定宣告沒收。
三、依刑事訴訟法第251條第1項提起公訴。
　　此　致
臺灣新北地方法院
中　　華　　民　　國　 111　　年　　1 　　月　　9 　　日
                              檢  察  官  蕭 擁 溱